【裁判字號】    97,易,803
【裁判日期】    970603
【裁判案由】    竊盜等
【裁判全文】
臺灣彰化地方法院刑事判決               97年度易字第803號
公  訴  人  臺灣彰化地方法院檢察署檢察官
被      告  丙○○
                    （現於臺灣彰化看守所羈押中）
上列被告因竊盜案件，經檢察官提起公訴（97年度偵字第3403號
），因被告於本院審理時自白犯罪，本院認有刑事訴訟法第273
條之1 第1 項之情形，改依簡式審判程序審理判決如下：
    主  文
丙○○竊盜，累犯，處有期徒刑肆月，如易科罰金，以新台幣壹
仟元折算壹日，扣案之萬能鑰匙壹支沒收；又無故侵入他人住宅
，累犯，處拘役拾日，如易科罰金，以新台幣壹仟元折算壹日
，扣案之萬能鑰匙壹支沒收；又竊盜未遂，累犯，處拘役伍拾日
，如易科罰金，以新台幣壹仟元折算壹日，扣案之萬能鑰匙壹支
沒收。拘役部分應執行拘役柒拾日，如易科罰金，以新台幣壹仟
元折算壹日，扣案之萬能鑰匙壹支沒收。
    事  實
一、丙○○前於民國（下同）93年間，因竊盜案件，於94年4 月
    14日由臺灣臺中地方法院以94年度易緝字第102 號判決判處
    有期徒刑1 年5 月確定；再於94年間，因偽造文書案件，於
    94年5 月23日由臺灣臺中地方法院臺中簡易庭以94年度中簡
    字第1182號判決判處有期徒刑3 月，如易科罰金，以銀元30
    0 元折算1 日確定，二案接續執行，甫於95年7 月21日縮刑
    期滿而視為執行完畢。詎仍不知悔改，竟意圖為自己不法之
    所有，分別於下列時、地，為下列之侵入住宅及竊盜犯行：
  (一)於96年12月22日下午2 時許，持自備之萬能鑰匙1 支，開啟
    位在彰化縣彰化市○○路○ 段26巷13弄3 號建物之前門，進
    入乙○○上址住宅（無故侵入他人住宅部分，未據告訴），
    徒手竊取乙○○所有皮包1 只，內有乙○○之國民身分證、
    機車行照、駕照、殘障手冊各1 張及現金新臺幣（下同）30
    00元，得手後逃逸，並將竊得之現金花用殆盡，證件及皮包
    等物則丟棄。
  (二)又於97年4 月9 日上午9 時許，著自備之手套及口罩以掩人
    耳目，並持自備之萬能鑰匙1 支，開啟位在彰化縣彰化市○○路○ 段26巷23號建物之前門，無故侵入丁○○、甲○○上
    址住宅，正著手搜尋財物之際，即為丁○○與甲○○發覺而
    報警查獲致未得逞，並當場在丙○○身上扣得上開萬能鑰匙
    1 支、手套1 雙及口罩1 個。丙○○在犯罪偵查機關未發覺
    前，主動向彰化縣警察局彰化分局警員張垂堅等人坦承上開
    犯罪事實一(一)所示之竊盜犯行，自首而接受裁判。
二、案經丁○○訴由彰化縣警察局彰化分局報請臺灣彰化地方法
    院檢察署檢察官偵查起訴。
    理  由
一、本案被告丙○○所犯係死刑、無期徒刑、最輕本刑為3 年以
    上有期徒刑以外之罪，其於準備程序就前揭被訴事實為有罪
    之陳述，經法官告知簡式審判程序之旨，並聽取其與公訴人
    之意見後，本院認無不得或不宜改依簡式審判程序進行之處
    ，爰依刑事訴訟法第273 條之1 第1 項、第284 條之1 ，由
    法官進行簡式審判程序審理判決，合先敘明。
二、上揭犯罪事實，業據被告丙○○於警詢、偵訊及本院審理時
    均坦承不諱，核與證人即被害人丁○○於警詢、本院審理時
    、證人即被害人甲○○、乙○○於警詢時、證人即查獲員警
    張垂堅本院審理時所證述之情節相符，並有現場照片18張在
    卷可稽，此外，復有扣案之萬能鑰匙1 支、手套1 雙及口罩
    1 個可資佐證，足見被告之自白與事實相符。本件事證明確
    ，被告上開犯行堪以認定。
三、核被告就犯罪事實一(一)所為，係犯刑法第320 條第1 項之竊
    盜罪，就犯罪事實一(二)所為，係犯刑法第306 條之無故侵入
    他人住宅罪及同法第320 條第1 項、第3 項之竊盜未遂罪。
    被告無故侵入他人住宅罪及二次竊盜罪，均犯意各別，行為
    互殊，應予分論併罰。查被告前於93年間，因竊盜案件，於
    94年4 月14日由臺灣臺中地方法院以94年度易緝字第102 號
    判決判處有期徒刑1 年5 月確定；再於94年間，因偽造文書
    案件，於94年5 月23日由臺灣臺中地方法院臺中簡易庭以94
    年度中簡字第1182號判決判處有期徒刑3 月，如易科罰金，
    以銀元30 0元折算1 日確定，二案接續執行，甫於95年7 月
    21日縮刑期滿而視為執行完畢，有卷附之臺灣高等法院被告
    前案紀錄表可按，其受有期徒刑之執行完畢，5 年以內故意
    再犯本件有期徒刑以上之三罪，為累犯，應均依刑法第47條
    第1 項之規定加重其刑。被告在未經有偵查犯罪職權機關或
    公務員發覺其為犯人前，即向員警主動陳明其犯罪事實一(一)
    所示竊盜犯行而自首，進而接受裁判，有被告警詢筆錄在卷
    可佐，核與證人即承辦員警張垂堅於本院審理時之證言相符
    ，核與自首之要件相當，其犯罪事實一(一)犯行依刑法第62條
    前段之規定，得減輕其刑，並先加後減之。又被告於犯罪事
    實一(二)所示之竊盜犯行，已著手於竊盜犯行之實施而未能得
    逞，為未遂犯，依刑法第25條第2 項規定，減輕其刑，並依
    法先加後減之。爰審酌被告前有多次竊盜前科，素行不佳，
    其正值青年，不思循正當途徑獲取所需，任意侵入他人之住
    宅竊取他人財物，對被害人之居家安全危害甚大，惟及其所
    竊取之財物價值非高，與犯後坦承犯行之態度等一切情狀，
    分別量處如主文所示之刑，並就拘役刑之部分定其應執行之
    刑，暨均諭知易科罰金之折算標準，以示懲儆。又扣案之上
    開萬能鑰匙1 支，係被告所有，且供被告為犯罪事實一(一)、
    (二)所用之物，業據被告供承在卷，爰依刑法第38條第1 項第
    2 款之規定宣告沒收。至扣案之手套1 雙及口罩1 個，雖為
    被告所有，且被告於犯罪事實一(二)之犯行時亦有穿戴，惟上
    開手套1 雙及口罩1 個為被告平時騎乘機車所用之衣物，並
    非專用於本件竊盜所用之物，不另行宣告沒收。
據上論斷，應依刑事訴訟法第273 條之1 第1 項、第299 條第1
項前段，刑法第320 條第1 項、第3 項、第306 條、第47條第1
項、第62條前段、第25條第2 項、第41條第1 項前段、第38條第
1 項第2 款、第51條第6 款，刑法施行法第1 條之1 第1 項、第
2 項前段，判決如主文。
本案經檢察官張尹敏到庭執行職務。
中    華    民    國    97    年    6     月    3     日
                        刑事第二庭    法  官  黃齡玉
以上正本證明與原本無異。
如不服本判決，應於判決送達後10日內，向本院提出上訴書狀，
上訴書狀應「敘述具體上訴理由」，並按他造當事人之人數附繕
本。「切勿逕送上級法院」。
告訴人或被害人對於判決如有不服具備理由請求檢察官上訴者，
其上訴期間之計算係以檢察官收受判決正本之日期為準。
中    華    民    國    97    年    6     月    3     日
                                      書記官  施嘉玫
中華民國刑法第306條
（侵入住居罪）
無故侵入他人住宅、建築物或附連圍繞之土地或船艦者，處 1 年
以下有期徒刑、拘役或 3 百元以下罰金。
中華民國刑法第320條
（普通竊盜罪、竊佔罪）
意圖為自己或第三人不法之所有，而竊取他人之動產者，為竊盜
罪，處 5 年以下有期徒刑、拘役或 5 百元以下罰金。
前二項33之未遂犯罰之。


司法院資訊處製作；財團法人民間司法改革基金會備份。
